【裁判字號】    92,易,174
【裁判日期】    920213
【裁判案由】    恐嚇取財
【裁判全文】
臺灣臺中地方法院刑事判決                          九十二年度易字第一七四號
    公  訴  人  台灣台中地方法院檢察署檢察官
    被      告  乙○○  男三十.
右列被告因恐嚇取財案件，經檢察官提起公訴（九十一年度偵字第二三四五二號）
，本院判決如左：
    主  文
乙○○意圖為自己不法之所有，以恐嚇使人將本人之物交付，累犯，處有期徒刑捌月
。
    事  實
一、乙○○曾因竊盜案件，經本院判處有期徒刑六月確定，甫於民國九十一年六月十
    七日執行完畢。仍不知悔改，復意圖為自己不法之所有，於九十一年九月十日下
    午三時許，騎乘車號ＫＢＳ－六三六號機車，至台中縣豐原市○○路○段八二二
    巷口朴子橋上路旁，甲○○販賣土虱魚之攤位，趁無其他客人在場之際，以兇惡
    口氣要求甲○○給予一條土虱魚，並揚稱伊沒錢，因口氣兇惡，甲○○心裡害怕
    ，不得已給予一條土虱魚，而乙○○於取魚時，見甲○○手上持有前一位客人買
    魚給付之現金新台幣（下同）一百二十元，復喝令甲○○將錢一起交付，甲○○
    不從往後退，乙○○即低頭自其機車踏板上之置物箱處拿出一小段刀片（未扣案
    ），對甲○○恫嚇稱你不給就很難看等語，使甲○○心生畏怖，再將一百二十元
    交給乙○○，乙○○取得上述土虱魚及現金後，即騎乘機車往台中縣東勢鎮方向
    離去。嗣甲○○記下車號向警方報案，始為警循線查獲。
二、案經台中縣警察局豐原分局報請台灣台中地方法院檢察署檢察官偵查起訴。
    理  由
一、訊據被告乙○○否認恐嚇取財犯行，辯稱伊因沒錢，至朴子橋路旁甲○○販賣土
    虱魚之攤位，向甲○○討土虱魚，無恐嚇取財意圖云云。惟查右揭犯罪事實，業
    據被害人甲○○分別於警訊、偵查及本院審理時指述綦詳，而被害人甲○○係以
    販賣土虱魚為生，被告復自承與被害人並非親故，依常情，被告如未施以恐嚇手
    段，被害人焉會將土虱魚及現金交予被告？參以被告於警訊時係辯稱伊僅要魚，
    其他均沒做等語，而在本院審理中則供陳可能口氣不好引起誤會，不清楚有無要
    甲○○交付手裡拿的一百二十元，伊沒有水果刀，可能是伊在文具行買的超級小
    刀，與鑰匙串放在一起等語，益徵被害人甲○○之指述非虛，被告所辯無非飾卸
    之詞，不足採信，其犯行已堪認定。
二、核被告所為，係犯刑法第三百四十六條第一項之恐嚇取財罪。被告曾因竊盜案件
    ，經本院判處有期徒刑六月確定，於九十一年六月十七日執行完畢，有台灣台中
    地方法院檢察署刑案資料查註紀錄表可稽，五年以內再犯有期徒刑以上之本罪，
    為累犯，應依法加重其刑。爰審酌被告已有槍砲彈藥刀械管制條例、賭博、竊盜
    等前科，仍不知悔改，復恐嚇取財，危害社會治安，及其犯罪動機、手段、所生
    損害、犯罪後態度等一切情狀，處以如主文所示之刑。至被告犯罪所用之刀片並
    非違禁物，且未扣案，為免執行困難，自不宜宣告沒收。
據上論斷，應依刑事訴訟法第二百九十九條第一項前段，刑法第三百四十六條第一項
、第四十七條，罰金罰鍰提高標準條例第一條前段，判決如主文。
中      華      民      國      九十二      年    二    月    十三      日
                                        法  官  鍾  堯  航
右正本證明與原本無異。
如不服本判決，應於送達後十日內向本院提出上訴狀（須附繕本），上訴於台灣高等
法院台中分院。
                                        書記官
中      華      民      國      九十二      年    二    月    十三      日
附錄論罪科刑法條
刑法第三百四十六條第一項：
意圖為自己或第三人不法之所有，以恐嚇使人將本人或第三人之物交付者，處六月以
上五年以下有期徒刑，得併科一千元以下罰金。


司法院資訊處製作；財團法人民間司法改革基金會備份。
